臺灣新北地方法院刑事判決
111年度侵訴字第76號
公  訴  人  臺灣新北地方檢察署檢察官
被      告  陳柏文


選任辯護人  陳宏銘律師
上列被告因妨害性自主案件，經檢察官提起公訴（111 年度偵字
第7541號），本院判決如下：
    主  文
丁○○犯乘機性交罪，處有期徒刑壹年拾月。緩刑伍年，緩刑期
間付保護管束。並應為附表所示之負擔。
    事  實
一、丁○○於民國110年10月17日，邀約友人乙○○至新北市○○區○○
    路00巷0號之挪威森林板橋旗艦館汽車旅館（下稱本案旅館
    ）飲酒，乙○○即邀友人丙○○、AD000-A110545(真實姓名、年
    籍詳卷內對照表，下稱甲○ ）一同前往，渠等4人於本案旅
    館門口會合後，於同日凌晨4時許，進入本案旅館818號房（
    下稱本案房間），在房內飲酒、玩遊戲。於同日凌晨6時許
    ，乙○○與甲 因酒醉而躺在本案房間床上入睡，丁○○與丙○○
    則繼續在本案房間內飲食、聊天。於同日上午8時40分許，
    丁○○、丙○○再分別躺在甲 之左側及王昱婷之右側（以面對
    雙人床之方位而言，由右至左分別為丁○○、甲 、乙○○、丙○○）。詎丁○○於同日上午9時許，基於乘機性交犯意，趁甲 
    熟睡而處於不能抗拒之狀態，先以手隔著內褲撫摸甲 下體
    ，再將手伸入甲 內衣內摸抓甲 胸部，甲 遭撫摸後雖然驚
    醒，惟因害怕不知所措而繼續佯裝熟睡，僅以翻身方式轉向
    其右側之乙○○，企圖以此阻止丁○○，丁○○暫時縮手，然數分
    鐘後，丁○○誤認甲 仍處於熟睡不能抗拒之狀態，將手自甲 
    背後伸入甲 上衣內，摸抓甲 之胸部，復解開甲 褲子鬆緊
    帶，將手伸入甲 內褲內，以手指插入甲 肛門，對甲 為性
    交行為1次，復持續撫摸甲 陰道口，甲 先試圖以手搖醒身
    旁之乙○○，惟乙○○因熟睡未醒，甲 再以手拍醒睡於乙○○右
    側之丙○○，並以眼神及手勢向丙○○示意遭丁○○侵犯，丙○○當
    下起身與甲 對換位置，丁○○方才止手。
二、案經甲○ 訴由新北市政府警察局板橋分局報告臺灣新北地方
    檢察署檢察官偵查起訴。
    理  由
一、按被告以外之人於審判外之言詞或書面陳述，除法律有規定
    者外，不得作為證據；被告以外之人於審判外之陳述，雖不
    符刑事訴訟法第159 條之1 至第159 條之4 之規定，而經當
    事人於審判程序同意作為證據，法院審酌該言詞陳述或書面
    陳述作成時之情況，認為適當者，亦得為證據；當事人、代
    理人或辯護人於法院調查證據時，知有第159 條第1 項不得
    為證據之情形，而未於言詞辯論終結前聲明異議者，視為有
    前項之同意，刑事訴訟法第159 條第1 項、第159 條之5 分
    別定有明文。本案以下所引供述證據，檢察官、被告及其辯
    護人同意作為證據（見本院卷第55至59頁），又檢察官、被
    告及其辯護人迄言詞辯論終結前未就上開證據之證據能力聲
    明異議（見本院卷第86至92頁）。本院審酌上開證據並非公
    務員違法取得，亦無證據力明顯過低之情形，復經本院於審
    判期日就上開證據進行調查、辯論，依法自有證據能力。
二、上開犯罪事實，業據被告於本案審理時坦承不諱（見本院卷
    第55頁、第89至90頁），並有證人甲 （見偵卷第至10至12
    頁、第41至43頁）、乙○○（見偵卷第8至9頁、第34至36頁）
    、丙○○（見偵卷第6至7頁、第53至55頁）於警詢及檢察官偵
    查中之證述可資佐證，且有姓名編號對照表、性侵害犯罪事
    件通報表、性侵害案件被害人調查表、對話紀錄（見不公開
    偵卷）、住房紀錄、照片（見偵卷第17至20頁）存卷可參，
    足認被告前開自白與事實相符，應堪採信。本件罪證明確，
    被告犯行堪以認定，應予論科。
三、核被告所為，係犯刑法第225條第1項乘機性交罪。被告於趁
    機性交前、後，撫摸甲 胸部、下體之猥褻犯行，與其趁機
    性交犯行之時間密接，可認係被告基於單一犯意之階段行為
    ，應為乘機性交之高度行為所吸收，不另論罪。再刑事審判
    旨在實現刑罰權之分配的正義，故法院對有罪被告之科刑，
    應符合罪刑相當之原則，使輕重得宜，罰當其罪，以契合社
    會之法律感情，此所以刑法第57條明定科刑時應審酌一切情
    狀，尤應注意該條所列10款事項以為科刑輕重之標準，並於
    同法第59條賦予法院（法官）以裁量權，如認「犯罪之情狀
    可憫恕者，得酌量減輕其刑」，俾使法院就個案之量刑，能
    斟酌至當。又刑法第59條所謂「犯罪之情狀」與第57條所謂
    「一切情狀」云云，並非有截然不同之領域，於裁判上酌減
    其刑時，本應就犯罪一切情狀(包括第57條所列舉之10款事
    項)，予以全盤考量，審酌其犯罪有無可憫恕之事由，以為
    判斷，故適用第59條酌量減輕其刑時，並不排除第57條所列
    舉10款事由之審酌。查被告本應尊重他人性自主權，竟乘甲
     因酒醉入睡不能抗拒之際，對甲 猥褻、性交，所為自屬非
    是，惟衡被告係乘甲 昏睡無法抗拒之際為前開犯行，於犯
    罪過程中並未毆打或恫嚇甲 ，手段尚非兇殘，此等犯罪情
    節相較隨機、暴力、慣性之性侵害犯罪為輕，兼衡被告犯罪
    後，終能坦承犯行，表示悔悟，並於本院審理時與甲 達成
    和解，允諾賠償甲 損害且已支付部分賠償金額，犯後態度
    尚可，是被告應係一時失慮而為本案犯行，而本件乘機性交
    之法定本刑為3年以上10年以下有期徒刑，與被告前開犯罪
    情節相較，實有情輕法重之情形，本院認即令處以法定最低
    刑度猶嫌過重，爰依刑法第59條減輕其刑。爰審酌被告未尊
    重甲 之性自主權，乘甲 酒醉入睡無法抗拒之際，對甲 猥
    褻、性交，自有可議，惟念被告並未使用暴力，其犯罪手段
    、情狀尚非極惡，及被告犯罪後坦承犯行，與甲 和解，業
    已給付所允部分賠償金額，可認其有所悔悟，態度尚可等一
    切情狀，量處如主文所示之刑。末查，被告未曾受有期徒刑
    以上刑之宣告，其因一時失慮罹於刑典，事後業已坦認己非
    ，表示悔悟，並考量告訴代理人表示若予被告緩刑請附加條
    件以促被告履行尚未給付完畢之賠償金額等情，信被告經此
    偵、審教訓後，應知所警惕，而無再犯之虞，本院認對其所
    宣告之刑，以暫不執行為適當，爰依刑法第74條第1項第1款
    規定，併宣告緩刑5年，並依刑法第93條第1項第1款之規定
    命於緩刑期間付保護管束。又緩刑宣告，得斟酌情形，命犯
    罪行為人向被害人支付相當數額之財產或非財產上之損害賠
    償，刑法第74條第2 項第3 款亦有明文。本院斟酌相關情狀
    ，為促被告確實履行前開調解內容，以保障被害人權益，認
    於被告緩刑期間課予主文所示給付被害人之負擔，乃為適當
    ，爰併予宣告之。又本院所命被告前開負擔，並得為民事強
    制執行名義，如被告未遵循本院諭知之緩刑期間履行負擔而
    情節重大，檢察官得依刑事訴訟法第476 條及刑法第75條之
    1 第1 項第4 款規定，聲請撤銷本件緩刑宣告，併予敘明。
據上論斷，應依刑事訴訟法第299 條第1 項前段，判決如主文。
案經檢察官戊○○偵查起訴，檢察官朱曉群到庭執行職務。
中　　華　　民　　國　　111 　年　　9 　　月　　13　　日
                    刑事第九庭  審判長法  官  何燕蓉
                                      
　　　　　　　　　　　　　　　　　　　法  官  林米慧
                                      
　　　　　　　　　　　　　　　　　　　法  官  林翊臻

附表
被告應給付新臺幣50 萬元予甲 。前開款項給付方式：
1.於111年8 月31日前給付35萬。
2.自111年9月10日至112月11日10日止，於每月10日給付1萬元。
      　
上列正本證明與原本無異。　　
如不服本判決，應於判決送達後20日內敘明上訴理由，向本院提
出上訴狀 (應附繕本) ，上訴於臺灣高等法院。其未敘述上訴理
由者，應於上訴期間屆滿後20日內向本院補提理由書「切勿逕送
上級法院」。
                                      書記官  劉曉謙
中　　華　　民　　國　　111 　年　　9 　　月　　14　　日

附錄論罪法條                                     
中華民國刑法第225條（乘機性交猥褻罪）
對於男女利用其精神、身體障礙、心智缺陷或其他相類之情形，
不能或不知抗拒而為性交者，處3年以上10年以下有期徒刑。
對於男女利用其精神、身體障礙、心智缺陷或其他相類之情形，
不能或不知抗拒而為猥褻之行為者，處6月以上5年以下有期徒刑
。
第1項之未遂犯罰之。